Images des répertoires du notaire Philippe Lemoyne pour l'étude XXXIII
Archives nationales de France
Images des répertoires du notaire Philippe Lemoyne pour l'étude XXXIII
23 mars 1640 - 4 septembre 1676
MC/RE/XXXIII/1, MC/RE/XXXIII/3
Etude XXXIII; Lemoyne, Philippe
2 registres
Archives nationales de France
Minutes et répertoires: la loi 2008-696 du 15 juillet 2008 relative aux archives a fixé à 75 ans à compter de la date de l'acte, ou à 25 ans à compter de la date du décès de l'intéressé si ce délai est plus bref, le délai de communication des minutes et répertoires des notaires; ce délai est porté à 100 ans à compter de la date de l'acte si le document se rapporte à un mineur (code du Patrimoine, articles L213-2, 4e d et 5e).
Autres documents de l'étude (dossiers de clients, comptabilité...): s'agissant d'archives privées, ces documents sont communicables selon les modalités fixées par le déposant ou le donateur.
Certains documents ne sont pas accessibles sous leur forme originale en raison de leur mauvais état de conservation.
Registres entrés aux Archives nationales en 1947.
Images des répertoires de l’étude XXXIII
Archives de l'étude XXXIII
répertoire d'officier public ministériel
- Répertoire chronologique des actes relatifs à l'Hôtel-Dieu pour la période du 23 mars 1640 au 4 septembre 1676, 23 mars 1640 - 4 septembre 1676; MC/RE/XXXIII/1; Le répertoire comporte 142 feuillets et fait partie d'un registre de 252 feuillets de papier manuscrits, hauteur 32,5 x largeur 20,5 cm. Le registre a été entièrement restauré.
  Le registre contient aussi le répertoire des notaires François Lemoyne pour la période du 10 janvier 1615 au 4 novembre 1639, et Jean Chuppin pour la période du 11 septembre 1676 au 29 juillet 1690.
  Le répertoire contient les informations suivantes: 1. la date du jour; 2.nature de l'acte; 3. les noms et prénoms des parties.
  répertoire
  - Liste chronologique des actes concernant l'Hôtel-Dieu pour la période du 23 mars 1640 au 28 décembre 1649, 23 mars 1640 - 28 décembre 1649; 20 r°-36 r°; 17 feuillets
  - Liste chronologique des actes concernant l'Hôtel-Dieu pour la période du 1er janvier 1650 au 31 décembre 1655, 1er janvier 1650 - 31 décembre 1655; 36 r°-55 r°; 20 feuillets
  - Liste chronologique des actes concernant l'Hôtel-Dieu pour la période du 7 janvier 1656 au 31 décembre 1659, 7 janvier 1656 - 31 décembre 1659; 55 r°-70 v°; 16 feuillets
  - Liste chronologique des actes concernant l'Hôtel-Dieu pour la période du 2 janvier 1660 au 31 décembre 1665, 2 janvier 1660 - 31 décembre 1665; 70 v°-97 v°; 28 feuillets
  - Liste chronologique des actes concernant l'Hôtel-Dieu pour la période du 7 janvier 1666 au 30 décembre 1669, 7 janvier 1666 - 30 décembre 1669; 97 v°-120 r°; 24 feuillets
  - Liste chronologique des actes concernant l'Hôtel-Dieu pour la période du 2 janvier 1670 au 22 décembre 1673, 2 janvier 1670 - 22 décembre 1673; 120 r°-143 v°; 24 feuillets
  - Liste chronologique des actes concernant l'Hôtel-Dieu pour la période du 3 janvier 1674 au 4 septembre 1676, 3 janvier 1674 - 4 septembre 1676; 143 v°-161 v°; 19 feuillets
- Répertoire chronologique des actes relatifs à l'Hôpital des Incurables pour la période du 7 mars 1642 au 4 septembre 1676, 7 mars 1642 - 4 septembre 1676; MC/RE/XXXIII/3; Le répertoire comporte 31 feuillets et fait partie d'un registre de 66 feuillets de papier manuscrits, hauteur 33 x largeur 21 cm. Le répertoire est en bon état.
  Le registre contient aussi le répertoire des notaires François Lemoyne pour la période du 29 novembre 1634 au 8 août 1636, et Jean Chuppin pour la période du 18 septembre 1676 au 18 juillet 1690.
  - Liste chronologique des actes concernant l'Hôpital des Incurables pour la période du 7 mars 1642 au 4 septembre 1676, 7 mars 1642 - 4 septembre 1676; 1 r°-31 r°; 31 feuillet